【裁判字號】    97,聲,1028
【裁判日期】    970826
【裁判案由】    返還擔保金
【裁判全文】
臺灣臺南地方法院民事裁定              97年度聲字第1028號
聲  請  人  香港商香港上海豐銀行股份有限公司
法定代理人  丙○○
代  理  人  甲○○
相  對  人  乙○○
                        巷16.
上列當事人間聲請返還擔保金事件，本院裁定如下：
    主  文
本院九十五年度存字第四二九九號擔保提存事件聲請人所提存之
面額新臺幣壹拾萬元交通銀行開發金融債券第二十期第一次五年
期債票（票號AD01400號），准予返還。
聲請程序費用由相對人負擔。
    理  由
一、按訴訟終結後，供擔保人證明已定20日以上之期間，催告受
    擔保利益人行使權利而未行使，或法院依供擔保人之聲請，
    通知受擔保利益人於一定期間內行使權利並向法院為行使權
    利之證明而未證明者，法院應依供擔保人之聲請，以裁定命
    返還其提存物，民事訴訟法第104條第1項第3款定有明文。
    此項規定於其他依法令供訴訟上之擔保者準用之，為同法第
    106所明定。
二、聲請意旨略以：聲請人之前身即中華商業銀行股份有限公司
    前為保全債權，曾經鈞院以95年度裁全字第6905號假扣押裁
    定，准聲請人提供新臺幣（下同）62,000元或同額之交通銀
    行開發金融債券後，得就相對人之財產實施假扣押，聲請人
    因此提供面額100,000元之交通銀行開發金融債券第20期第1
    次5年期債票（票號AD01400號）之提存物，經鈞院以95年度
    存字第4299號擔保提存事件受理提存在案，並以鈞院95年度
    執全字第3769號假扣押執行事件查封相對人之財產。聲請人
    除已聲請撤回上開假扣押執行程序外，亦已聲請鈞院通知受
    擔保利益人即相對人於一定期間內行使權利並向法院為行使
    權利之證明，惟相對人迄今均未行使權利，爰依民事訴訟法
    第104條第1項第3款之規定，請求裁定准予返還上開擔保金
    等語。
三、經查：聲請人香港商香港上海豐銀行股份有限公司業於民
    國97年3月起概括承受中華商業銀行股份有限公司之資產、
    負債及營業，並經行政院金融監督管理委員會以97年3月13
    日金管銀（五）字第09700088250號函文核准在案，有前述
    函文在卷可參。而聲請人前開主張，業據其提出本院95年度
    存字第4299號提存書、95年度執全字第3769號民事執行處通
    知暨囑託塗銷查封登記書、96年度聲字第1416號裁定暨確定
    證明書（以上均影本）為證，並經本院依職權調取前揭95年
    度存字第42 99號擔保提存事件、95年度執全字第3769號假
    扣押執行事件（內含95年度裁全字第6905號假扣押事件）、
    96年度聲字第1416號限期行使權利事件等卷宗核閱屬實；且
    查明相對人並未對聲請人提出損害賠償之請求，有本院民事
    紀錄科查詢表在卷可參。從而，聲請人依前揭規定聲請返還
    上開提存物，自無不合，應予准許。
四、依民事訴訟法第95條、第78條，裁定如主文。
中    華    民    國    97    年    8     月    26    日
                  民事第三庭  法  官  張婷妮
以上正本係照原本作成。
如對本裁定抗告須於裁定送達後10日內向本院提出抗告狀，並應
繳納抗告裁判費新臺幣1,000元整。
中    華    民    國    97    年    8     月    26    日
                              書記官  楊建新


司法院資訊處製作；財團法人民間司法改革基金會備份。
